臺灣高等法院高雄分院刑事裁定　　　　　　　　　九十三年度毒抗字第一一三號
　　抗　告　人
　　即　被　告　甲○○
右列抗告人因違反毒品危害防制條例案件，不服臺灣高雄地方法院中華民國九十三年
七月三十日裁定（九十三年度毒聲字第一五二號），提起抗告，本院裁定如左：
    主  文
抗告駁回。
    理  由
一、原審認定被告甲○○於民國九十三年五月十三日上午十時四十分回溯二十四小時
    內之某時許（不含公權力拘束時間），在不詳地點，施用第一級毒品海洛因、第
    二級毒品安非他命各一次，於同年五月十二日下午六時許（聲請書誤載為七月同
    日查獲），因其另涉嫌販賣第二級毒品安非他命，為警在高雄縣鳥松鄉○○路四
    十二號查獲，並當場在其手提袋內查獲第二級毒品安非他命二包（毛重四千公克
    ），採尿送驗，呈嗎啡及安非他命陽性反應。依毒品危害防制條例第二十條第一
    項及觀察勒戒處分執行條例第三條第一、二項規定，裁定將被告送勒戒處所觀察
    、勒戒。
二、訊據被告甲○○雖否認施用第一、二級毒品犯行，惟其為警查獲後警訊時所採尿
    液經送檢驗結果，呈嗎啡及甲基安非他命陽性反應，有高雄市立凱旋醫院九十三
    年五月二十六日高市凱醫驗字第０一八八二號煙毒尿液檢驗成績書附卷可稽（見
    原審卷第六頁）。按海洛因係嗎啡經化學合成之半人工合成品，藥（毒）性倍於
    嗎啡，其經施用進入人體，藉人體解毒系統之代謝作用而分解成藥（毒）性較低
    之嗎啡於二十四小時內排出體外，故於施用海洛因者之尿液中，可檢出嗎啡煙毒
    反應，且一般施用者，於施用七十二小時後，仍可被檢出嗎啡反應，有行政院衛
    生署藥物食品檢驗局八十一年二月八日（八一）藥檢壹字第○○一一五六號函及
    憲兵司令部八十年五月七日鑑驗字第一七四六號函可按。又依醫學臨床實驗，甲
    基安非他命在體內經去甲基代謝成安非他命，安非他命經去氨基成苯酮後氧化成
    苯酸，結合尿甘酸後由腎臟排除，正常時約有百分之七十之未代謝安非他命在二
    十四小時內由尿液排出，逾四十八小時，即難檢出。經行政院衛生署藥物食品檢
    驗局八十、五、十三藥檢壹字第四四九四二號函敘綦詳。被告經警查獲後，於九
    十三年五月十三日上午十時四十分採尿送驗，既呈嗎啡及甲基安非他命陽性反應
    ，足徵其確有施用第一級毒品海洛因及第二級毒品安非他命進入體內。
三、原審依修正後毒品危害防制條例第二十條第一項、觀察勒戒處分執行條例第三條
    第一項規定，裁定將被告送勒戒處所觀察、勒戒。認事用法，並無不合。抗告人
    抗告意旨仍執陳詞，否認施用第一級毒品海洛因及第二級毒品安非他命，辯稱：
    上揭時段，身體不適而服用成藥，恐係服用成藥而致尿液呈嗎啡及甲基安非他命
    陽性反應云云，經查，於全民健保普及之今日，疾病無不尋醫就診，豈有自任醫
    師亂施成藥之理，抗告人謂有由醫師診治處方，但提不出由何醫師施醫及使用何
    處方證據資料，自非可取，再者，上揭高雄市立凱旋醫院之鑑定，係採用氣相層
    析質譜儀（GC／MS）為之，此為目前醫學界公認為最精密有效之方法，失誤機會
    極少，此項鑑定應屬可信，抗告並無足取，為無理由，應予駁回。
據上論結，應依刑事訴訟法第四百十二條，裁定如主文。
中      華      民      國    九十三    年      九      月      七      日
                              臺灣高等法院高雄分院刑事第二庭
                                  審判長法官  林正雄
                                        法官  黃壽燕
                                        法官  陳啟造
右正本證明與原本無異。
不得再抗告。
                                  法院書記官  黃琳群
中    華    民    國      九十三      年      九      月     八   日
